臺灣新北地方法院刑事裁定　　　　　 110 年度聲字第3530號
聲　請　人　臺灣新北地方檢察署檢察官
具　保　人　許雅筑



被　　　告　陳世傑





上列具保人因被告妨害自由案件，聲請人聲請沒入保證金（110
年度執聲沒字第411 號），本院裁定如下：
    主  文
許雅筑繳納之保證金新臺幣壹萬元及實收利息均沒入之。
    理  由
一、聲請意旨略以：具保人許雅筑因被告陳世傑犯妨害自由案件
    ，經檢察官指定保證金額新臺幣（下同）1 萬元，於出具現
    金保證後，將被告釋放，茲因被告逃匿，爰依刑事訴訟法第
    121 條第1 項、第118 條第1 項及第119 條之1 第2 項規定
    ，聲請沒入具保人繳納之保證金（刑字第00000000號，聲請
    書誤載為「刑保字第00000000號」應予更正）及實收利息等
    語。
二、按具保之被告逃匿者，應命具保人繳納指定之保證金額，並
    沒入之。不繳納者，強制執行。保證金已繳納者，沒入之。
    又依刑事訴訴訟法第118 條規定沒入保證金時，實收利息併
    沒入之。又沒入保證金，以法院之裁定行之。刑事訴訟法第
    118 條第1 項、第119 條之1 第2 項及第121 條第1 項分別
    定有明文。次按被告、自訴人、告訴人、附帶民事訴訟當事
    人、代理人、辯護人、輔佐人或被害人為接受文書之送達，
    應將其住所、居所或事務所向法院或檢察官陳明；前項之陳
    明，其效力及於同地之各級法院，刑事訴訟法第55條第1 項
    、第2 項分別定有明文，是依當事人陳報之居所送達文書，
    自屬於法有據。又全戶遷離戶籍地，未於法定期間申請遷徙
    登記，無法催告，經房屋所有權人、管理機關、地方自治機
    關申請或無人申請時，戶政事務所得將其全戶戶籍暫遷至戶
    政事務所，戶籍法第50條第1 項亦有明定。而被告逃匿與否
    ，係屬事實之認定，實務上向戶籍地為傳喚、拘提，係因被
    告以設定住所之意思申報其戶籍，即以其外部行為表示有居
    住在該處所之意思，故除其別有陳報外，自應以其戶籍地址
    為送達處所，以究明被告實際所在，據以認定其有無逃匿之
    事實；若該戶籍地址非被告主動申報，而係行政機關本其戶
    籍管理目的，所為之行政措施，則被告主觀上並無設定住所
    於該地之意思，在客觀上亦無設定、居住之行為，自無向該
    處送達之必要，亦難指未向該處（戶政事務所）為傳喚、拘
    提，不得認定被告有逃亡之事實，先予敘明。
三、經查；
  ㈠被告陳世傑犯侵入住宅罪案件，前經臺灣新北地方檢察署（
    下稱新北檢）檢察官准予具保1 萬元，由具保人許雅筑出具
    同額現金保證後，被告已獲釋放，嗣被告經本院以109 年度
    簡字第6886號判決處拘役20日確定，乃送臺灣新北地方檢察
    署執行，有聲請人所提出之國庫存款收款書（刑字第000000
    00）、具保人之國民身分證影本、本院109 年度簡字第6886
    號判決書及臺灣高等法院被告前案紀錄表各1 份在卷可稽，
    堪予認定。
  ㈡而被告籍設新北市○○區○○○道0 段0 號6 樓，惟該址為
    新北市三重戶政事務所，是檢察官乃對被告陳報之居所「新
    北市○○區○○街00號1 樓」、「新北市○○區○○路0 段
    00號3 樓」2 址寄發執行傳票，傳喚被告於民國110 年9 月
    2 日到案執行，因均未獲會晤本人，於110 年8 月19日寄存
    於「新北市政府警察局海山分局海山派出所」及於110 年8
    月17日由其受僱人「永福大樓」管理委員會之管理員代為收
    受送達，且新北檢檢察官亦對具保人許雅筑於國庫存款收款
    書陳報之居所「新北市○○區○○街00號4 樓」地址寄發通
    知具保人應遵期通知或帶同被告到案執行之通知函文，因未
    獲會晤本人，於110 年8 月16日由其受僱人「皇家宮庭公寓
    大廈」管理委員會之管理員代為收受送達，嗣被告屆期未到
    案執行，而由新北檢檢察官指揮司法警察至「新北市○○區
    ○○街00號1 樓」、「新北市○○區○○路0 段00號3 樓」
    進行拘提，亦拘提無著；新北檢檢察官再對具保人許雅筑之
    戶籍地址「新北市○○區○○路000 巷00弄00號2 樓」地址
    寄發通知具保人應遵期通知或帶同被告於110 年10月19日到
    案執行之通知函文，因未獲會晤本人，於110 年10月4 日寄
    存於「新北市政府警察局蘆洲分局延平派出所」而為送達等
    情，有通知被保人（或帶同）被告到案執行之通知暨郵務送
    達證書、送達執行傳票證書、拘票暨報告書影本各2 紙、具
    保人及被告之戶役政連結作業系統個人基本資料查詢各1 紙
    附卷可憑。又被告迄今仍逃匿中，未在任何監所，亦有臺灣
    高等法院在監在押全國紀錄表1 份附卷可稽。從而，聲請人
    聲請沒入具保人所繳納之上開保證金及實收利息，核無不合
    ，應予准許。至聲請人雖未對被告之戶籍地址「新北市○○
    區○○○道0 段0 號6 樓」之「新北市三重戶政事務所」為
    傳喚、拘提，然本件已就被告先前陳明之地址為送達，即生
    合法送達之效力，其戶籍地址雖遭遷移至戶政事務所，此乃
    行政作業之處置，非被告有將戶籍遷至戶政事務所並設定住
    所於該址之意思，故不影響本件傳拘程序之適法性及被告迄
    今仍逃匿中之認定，附此敘明。
四、依刑事訴訟法第118 條第1 項、第119 條之1 第2 項、第12
    1 條第1 項，裁定如主文。
中    華    民    國   110    年    11    月    11    日
                  刑事第十八庭   法  官   詹蕙嘉
上列正本證明與原本無異。
如不服本裁定，應於裁定送達後五日內敘明抗告理由，向本院提
出抗告狀。
                                 書記官   李郁禎
中    華    民    國   110    年    11    月    11    日